【裁判字號】    99,上訴,1384
【裁判日期】    990820
【裁判案由】    毒品危害防制條例
【裁判全文】
臺灣高等法院高雄分院刑事判決        99年度上訴字第1384號
上  訴  人
即  被  告  甲○○
上列上訴人因毒品危害防制條例案件，不服臺灣高雄地方法院99
年度訴字第588 號中華民國99年6 月30日第一審判決（起訴案號
：臺灣高雄地方法院檢察署99年度偵字第288 號），提起上訴，
本院判決如下：
     主  文
上訴駁回。
     理  由
一、按不服地方法院之第一審判決而上訴者，應向管轄第二審之
    高等法院為之。上訴書狀應敘述具體理由。上訴書狀未敘述
    上訴理由者，應於上訴期間屆滿後20日內補提理由書於原審
    法院，逾期未補提者，原審法院應定期間先命補正。第二審
    法院認為上訴書狀未敘述理由或 上訴有第362條前段之情形
    者，應以判決駁回之。但其情形可以補正而未經原審法院命
    其補正者，審判長應定期間先命補正。刑事訴訟法第361 條
    、第367 條，分別定有明文。所謂不服第一審判決之具體理
    由，必係依據卷內既有訴訟資料或提出新事證，指摘或表明
    第一審判決有何採證、認事、用法或量刑等足以影響判決本
    旨之不當或違法，而構成應予撤銷之具體事由，始克當之（
    例如：依憑證據法則具體指出所採證據何以不具證據能力，
    或依憑卷證資料，明確指出所為證據證明力之判斷如何違背
    經驗、論理法則）；倘僅泛言原判決認定事實錯誤、違背法
    令、量刑失之過重或輕縱，而未依上揭意旨指出具體事由，
    或形式上雖已指出具體事由，然該事由縱使屬實，亦不足以
    認為原判決有何不當或違法者（例如：對不具有調查必要性
    之證據，法院未依聲請調查亦未說明理由，或援用證據不當
    ，但除去該證據仍應為同一事實之認定），皆難謂係具體理
    由，俾與第二審上訴制度旨在請求第二審法院撤銷、變更第
    一審不當或違法之判決，以實現個案救濟之立法目的相契合
    ，並節制濫行上訴（最高法院97年度台上字第892 號判決意
    旨參照）。是以上訴人之上訴書狀或補提之上訴理由書，雖
    有敘述上訴理由，惟並未具體敘述第一審判決有上述違法、
    不當情形，即與未敘述具體理由無異，其所為上訴，即不符
    合上訴之法定要件。
二、上訴人即被告甲○○經原審以違反毒品危害防制條例案件，
    施用第二級毒品，累犯，量處有期徒刑4 月，如易科罰金，
    以新臺幣1 千元折算1 日；又持有第一級毒品，累犯，處有
    期徒刑3 月，如易科罰金，以新臺幣1 仟元折算1 日，並定
    應執行為有期徒刑6 月，如易科罰金，以新臺幣1 千元折算
    1 日。有判決書可稽，被告對持有第一級毒品罪部分不服，
    提起上訴，略以：當時所持何物為海洛因，我真的不知道，
    希望喚證人陳冠秋或相關證人說明，以還清白云云。
三、經查：從被告身上扣得之白色粉末，經送鑑定結果，含海洛
    因成分（驗後淨重為0.068 公克），有高雄市立凱旋醫院98
    年12月21日出具高市凱醫驗字第11912 號濫用藥物成品檢驗
    鑑定書1 紙在卷可參（見偵卷第6 頁），且被告於99年6 月
    17日原審審理時即自白供述：承認持有第一級毒品，是朋友
    小邱託我拿的，被警察查獲前五至十分鐘，在大順二路1042
    巷11樓小邱的租屋處交毒品給我，我承認持有第一級毒品等
    語（見原審卷二第17、18、22頁），足徵被告之任意性自白
    核與事實相符；是原審以被告為警所採擷之尿液檢體，經送
    高雄市立凱旋醫院以酵素免疫法及氣相層析質譜法檢驗結果
    ，僅呈現安非他命、甲基安非他命陽性反應，而鴉片類（包
    含可待因及嗎啡）則呈現陰性反應，此有高雄市立凱旋醫院
    98年12月24日出具濫用藥物尿液檢驗報告1 紙在卷可憑（見
    偵卷第7 頁），而認定公訴人起訴被告施用第一級毒品犯行
    ，尚屬不能證明，不另為無罪之諭知，逕論處被告此部分，
    係犯毒品危害防制條例第11條第1 項之持有第一級毒品罪，
    業已詳敘其所憑之依據、認定理由及法律見解，從形式上觀
    察，原判決並無認定事實錯誤、違背法令、判決適用法則不
    當之情形。被告上訴意旨，否認所持不知係毒品海洛因云云
    ，自非可取。至其於原審中固曾供述：小邱為陳冠秋等語（
    見原審卷一第20頁），然上開第一級毒品罪海洛因既係其朋
    友小邱即陳冠秋託其拿的，業據其供明在卷，則小邱即陳冠
    秋是否到庭說明，亦不能排除被告確實持有第一級毒品海洛
    因之犯行；換言之，亦不足以認為原判決有何不當或違法之
    處，是其以此為上訴，亦非可採。
四、綜上所述，本院審酌上情，認原審依被告之自白，並斟酌全
    辯論意旨及調查證據之結果，論處被告持有第一級毒品罪行
    ，並說明其認定事實之理由及所憑之證據，客觀上認事用法
    尚無不合，量刑亦屬妥適。上訴意旨，翻異前詞，否認此部
    分犯罪，指摘原判決不當，惟並未依據卷內訴訟資料或提出
    新事實新證據，具體指摘原判決認事用法有何違法或不當，
    或違背論理法則或經驗法則之情形，顯屬上訴未敘述具體理
    由。核之上揭說明，應認本件上訴違背法律上之程式，應予
    以駁回。
五、爰依刑事訴訟法第367 條前段、第372 條，不經言詞辯論，
    逕為判決如主文。
中    華    民    國    99    年    8     月    20    日
                  刑事第九庭    審判長法  官  莊秋桃
                                      法  官  范惠瑩
                                      法  官  田平安
以上正本證明與原本無異。
本判決不得上訴。
中    華    民    國    99    年    8     月    20    日
                                      書記官  馬蕙梅

司法院資訊處製作；財團法人民間司法改革基金會備份。
